臺灣臺北地方法院交通事件裁定　　　　 96年度交聲字第307號
原處分機關　臺北市交通事件裁決所
異　議　人　甲○○
即受處分人
　　　　　　　　　　　之1
上列受處分人因違反道路交通管理處罰條例案件，對於臺北市交
通事件裁決所民國九十六年三月七日所為之處分（原處分案號：
北市裁二字第二二—ＡＣ0000000號），聲明異議，本院
裁定如下：
    主  文
原處分撤銷。
甲○○汽車駕駛人，行經有燈光號誌管制之交岔路口闖紅燈，處
罰鍰新臺幣貳仟柒佰元，並記違規點數點。
    理  由
一、按汽車駕駛人，行經有燈光號誌管制之交岔路口闖紅燈者，
    處新臺幣（下同）一千八百元以上五千四百元以下罰鍰，並
    記違規點數三點，道路交通管理處罰條例第五十三條第一項
    、第六十三條第一項第三款分別有明文。
二、本件異議人即受處分人甲○○於民國九十六年一月二十六日
    二十二時二十分許，駕駛車號ＣＷ—七五六六號自小客車，
    行經臺北市○○○路○段三七八巷口，經臺北市政府警察局
    士林分局警員舉發「駕車行經有燈光號誌管制之交岔路口闖
    紅燈」之違規，受處分人不服，提出陳述，原處分機關函請
    舉發單位調查結果，仍認違規事實明確，依道路交通管理處
    罰條例第五十三條第一項規定，裁處罰鍰二千七百元，受處
    分人不服，提出本件異議。異議意旨略以：行經上開地點時
    ，道路擁擠行車緩慢，當時跟在公共汽車之後行駛，車子超
    過停止線時，號誌轉為黃燈，公車立刻減速，受處分人則踩
    煞車，當時卡在路中間，旁邊為士林消防隊，萬一車輛要駛
    出勢必造成混亂，唯一的辦法是往前移動挪出一個空間並立
    刻停車，因此被照相云云。
三、本院之判斷：
  (一)受處分人於上揭時間，駕駛上開自小客車，行經臺北市○○
    ○路○段三七八巷口，於中山北路燈光號誌轉為紅燈後，仍
    繼續前進，俟全車超過停止線方停止之事實，為受處分人所
    不否認，且有本件違規之採證照片二幀附卷可憑，可以採認
    。
  (二)受處分人雖以上開情詞置辯，惟臺北市政府警察局士林分局
    九十六年三月一日以北市警士分交字第０九六三０四九一四
    ００號函記載：「…該路口係設置固定科學儀器採證取締違
    規，第一張採證照片上方資料欄左方中間２Ｙ３0係車輛行
    駛內側第二快車道，黃燈號誌已轉換三‧０秒…；右方中間
    Ｒ０１2為號誌已轉換顯示紅燈一‧二秒後，車輛壓過感應
    線圈，該路口照相機始拍攝第一張違規照片，第二張照片右
    方中間Ｒ０２0為號誌轉換紅燈後二‧０秒及採證照片右下
    方Ｖ＝30係兩線圈中心位置間距2000公釐測定違規車輛仍以
    時速三十公里繼續行駛，該車行經路口於紅燈已顯示二‧０
    秒後，仍逕予穿越路口，已至路口中央…」等語，則受處分
    人係於該處燈光號誌黃燈號誌已轉換三秒，且顯示紅燈一‧
    二秒後，才壓過感應線圈（車輛位置在兩個感應線圈中間）
    ，且於紅燈顯示後經二秒，其車輛位置已完全超過感應線圈
    而進入路口，且通過感應線圈之時速達三十公里。受處分人
    辯稱：係於車子超過停止線後，燈光號誌轉為黃燈，伊立刻
    停止云云，已難採信，受處分人係於紅燈開亮後才闖紅燈進
    入路口等情，甚為明確。
  (三)況受處分人於聲明異議狀自陳：停止之位置會影響到右方消
    防隊車輛駛出等語。觀之卷附採證照片所示，該路口感應線
    圈之位置在停止線之北側，而感應線圈位置之右側即為分隔
    島，則受處分人之車輛超越停止線而停在感應線圈之位置（
    如第一張採證照片所示），因其右方仍有分隔島阻隔，並不
    至於會阻擋右方（由東向西）方向之車輛動線。益見受處分
    人（第一次）停車之位置已經完全超越停止線而進入路口。
    則受處分人所辯：因怕影響右方消防隊車輛進出而向前行駛
    等情，縱使屬實，亦屬受處分人闖紅燈違規行為完成之後，
    在路口範圍內之動作，與本案違規事實無涉。
  (四)綜上，本案違規事實明確。原處分機關據此違規事實，援引
    首開道路交通管理處罰條例第五十三條第一項規定，裁處受
    處分人罰鍰二千七百元，固屬有據，惟原處分機關漏未援引
    同條例第六十三條第一項第三款規定，並記受處分人違規點
    數三點，尚有疏漏，原處分仍屬無可維持，應由本院將原處
    分撤銷，改諭知受處分人罰鍰二千七百百元，並記違規點數
    三點如主文所示，以資適法。
五、據上論斷，應依道路交通案件處理辦法第二十條前段，裁定
    如主文。
中　　華　　民　　國　九十六　年　　三　　月　二十六　日
　　　　　　　　　交通法庭法　官　高偉文
以上正本證明與原本無異
如不服本裁定應於送達後五日內向本院提出抗告狀
　　　　　　　　　　　　　書記官　張華瓊
中　　華　　民　　國　九十六　年　　三　　月　二十六　日
